臺灣高等法院刑事判決　　　　　　　　　　　　　九十一年度上易字第一一八號
　　上　訴　人
　　即　被　告　丁　○
　　　　　　　　丙○○
右上訴人因傷害案件，不服臺灣台北地方法院九十年度易字第一八五九號，中華民國
九十一年三月二十九日第一審判決（起訴案號：臺灣台北地方法院檢察署八十九年度
偵字第二三○六九號）提起上訴，本院判決如左：
    主  文
上訴駁回。
    事  實
一、丁○曾因詐欺案件，經臺灣台北地方法院於民國八十七年五月十八日以八十七年
    度易字第一四四一號判處有期徒刑四月，緩刑三年；現仍在緩刑期間，詎猶不知
    悔改，復於八十九年十月十八日凌晨四時許，在臺北市○○路一八五號二樓「小
    夜城ＫＴＶ」之五號包廂內，因細故與丙○○發生爭執，雙方均基於傷害人之身
體之故意，持酒杯、煙灰缸等物互擲，造成丙○○受有頭部外傷、頭皮撕裂傷（
    二×０‧五×０‧一公分）之傷害，丁○則受有頭部外傷、右側頭皮輕微血腫之
    傷害。
二、案經丁○、丙○○訴由臺北市政府警察局中山分局移送臺灣臺北地方法院檢察署
    檢察官偵查向台灣台北地方法院聲請簡易判決處刑，該院簡易庭認不宜以簡易判
    決處刑，而改用通常程序審理。
    理  由
一、上訴人即被告丁○部分：業據丁○於警訊、偵查、原審及本院審理時均坦承不諱
    ，核與告訴人兼被告丙○○指訴及證人王治學於八十九年十二月二十八日結證稱
    ：「丙○○進來與丁○發生口角，丁○就叫林女出去，不一會兒，二人互丟酒杯
    、煙灰缸，至於誰先丟的，並不清楚，包廂門的玻璃也破了，杯子的材質是硬的
    塑膠」等語相符，並有丙○○受傷之診斷證明書及臺北市政府消防局救護紀錄表
    各乙紙附卷可稽，丁○罪行堪以認定。
二、上訴人即被告丙○○部分：
  (一)訊據被告丙○○矢口否認有何傷害丁○之犯行，辯稱：未拿酒杯砸丁○云云。惟
    查，右揭犯罪事實，業據丁○指訴綦詳，並經包廂內之證人王治學結證屬實，已
    如前述。另據證人廖亮雅於八十九年十二月二十八日具結稱：伊去樓下買酒沒看
    到爭執過程，回來見林女站在包廂門口，頭上流血，門上之玻璃破掉，杯子都丟
    在地上，杯子是壓克力製的，煙灰缸是塑膠製的，丁○有腫起來，我送他去醫院
    等語。足認被告丙○○與被告丁○因口角發生爭執，而互相將五號包廂內之酒杯
    、煙灰缸拿起來互擲，致丁○受有頭部外傷及右側頭皮輕微血腫等傷害，此外並
    有丁○受傷之診斷證明書乙紙在卷可稽，復觀諸丁○、丙○○之驗傷單所述時間
    ，丙○○為八十九年十月十八日四時五十七分，丁○為同日同時五十八分，二者
    僅相隔一分鐘就醫，亦足認被告二人同因互擲酒杯而互有傷害之情。至證人即警
    員戊○○於本院調查時雖證稱：「（有無看到丁○受傷？）外觀看是沒有看到受
    傷，但是我有告訴她，如果有受傷，可以到派出所來告，因為我聽裡面的人說，
    她們好像是互毆」等語。然觀之丁○受傷診斷證明書所載為頭部外傷、右側頭皮
    輕微血腫，加以丁○留著長髮，外觀上無法看出受傷，並不違事理，是以證人戊
    ○○之證言，並不足以推定丁○當時未受傷，併此敘明。
  (二)又證人乙○○於偵查中證稱：「我於包廂外，有看見丁○拿酒瓶砸丙○○，丙○
    ○沒有反擊」；本院調查時證稱：「我是十七日晚上九時多，與朋友去消費，當
    時是丙○○坐檯，在三○五包廂，後來經理告訴我，丁○剛來上班，希望她過來
    坐檯，但是我不要，後來丁○自動進來，她要敬我酒，我就不理她，因為我準備
    要買單，丁○要我付這一小時的坐檯費，我不肯，所以發生爭執，丁○就離開小
    夜城，是經理告訴我的，我與丙○○約出去要吃消夜，經理告訴我，丁○帶三個
    男客人，在五號包廂，一直廣播叫丙○○去五號包廂，丙○○問我，我說我們要
    吃消夜，就先離開，丙○○要去找經理領薪水，用手機與經理聯絡，經理在五號
    包廂，我與丙○○到二樓的五號包廂，我沒有進去，我站在透明玻璃外面，我看
    到丁○拿玻璃酒瓶砸丙○○頭部，丙○○沒有還手，她直接開門走出來，我看到
    裡面有三個客人」云云，且被告丙○○亦以自行拍攝之三○五包廂錄影帶證明乙
    ○○可從窗戶外看清包廂內情況，然證人即「小夜城ＫＴＶ」負責人己○○於本
    院調查時證稱：「玻璃窗是透明的，裡面的燈光可以調，若是調暗的話，隱隱約
    約看不清楚」等語。衡之證人己○○與兩造並無利害關係，自以其證言較為可採
    。則證人乙○○人既在包廂外，包廂內之燈光昏暗，並且亦有視覺上之死角，如
何能看清包廂內之情形，誠屬可疑，且人在包廂外是否可見包廂內所有之情狀，
    亦有疑問，並且在案發當時，必須先聽到包廂內有摔東西及爭吵聲之後，包廂外
    的人，始會去注意五號包廂內之情形，是證人乙○○證稱：有看見丁○拿酒瓶砸
    丙○○，丙○○沒有反擊，此節應為聽到聲音之後所見到之情形，至於在此之前
    互擲酒杯一節，則為證人李全幅無法事先預知察看，故證人乙○○並無法全窺本
    件爭吵之始末詳細情形，自以全程同在五號包廂內之證人王治學所言，較為可採
    。又被告丙○○於警訊及偵查中均未提出伊在跑出五號包廂時亦遭證人王治學拉
    扯頭髮等情，惟在事發一年四個月之後，於原審調查時，聲請傳喚何美霞證明王
    治學拉頭髮一節，以彈劾證人王治學之證詞，已屬可疑，且證人何美霞於原審亦
    證稱：看不到包廂內之情形等語，是丙○○所辯，顯係事後卸責之詞，不足採信
    ，被告傷害罪行，堪以認定。至被告丙○○所舉之證人甲○○雖證稱：「玻璃門
    破掉時，我們才過去看，事後破掉的玻璃門是我處理，當時玻璃門是右下角的地
    方破掉」等情，核與本件待證事實並無直接關係，附此敘明。
二、核被告二人所為，均係犯刑法第二百七十七條第一項之傷害罪。原審認被告罪證
    明確，適用刑法第二百七十七條第一項、第四十一條第一項前段、罰金罰鍰提高
    標準條例第一條前段，第二條之規定，及審酌被告丁○事後坦承犯行，然造成被
    告丙○○之傷勢嚴重，並經急診縫合，及被告丙○○傷害被告丁○之情節較為輕
    微及二人之品行、犯罪之動機、目的、手段、犯罪時所受之刺激等一切情狀，對
    被告丁○量處拘役五十日，對被告丙○○量處拘役三十日，並均諭知易科罰金之
    折算標準。其認事用法及量刑，均無不合。被告丁○上訴意旨，指摘原判決量刑
    過重，被告丙○○上訴意旨仍執陳詞，否認犯罪，均無理由，應予駁回。
據上論斷，應依刑事訴訟法第三百六十八條，判決如主文。
本案經檢察官郭啟東到庭執行職務。
中      華      民      國      九十一      年      七    月    二十四  日
                              臺灣高等法院刑事第二十一庭
                                  審判長法  官  葉  騰  瑞
                                        法  官  江  國  華
                                        法  官  莊  明  彰
右正本證明與原本無異。
不得上訴。
書記官  廖  嫣  雯
中      華      民      國      九十一      年      七    月    二十五  日
附錄：本判決論罪科刑法條全文
刑法第二百七十七條
傷害人之身體或健康者，處三年以下有期徒刑、拘役或一千元以下罰金。
犯前項之罪，因而致人於死者，處無期徒刑或七年以上有期徒刑，致重傷者，處三年
以上、十年以下有期徒刑。
